ja: 脚部のタイプ: 旋回式; 格納式; ゴム; スパイク付き; その他
bg-BG: Тип крачета: Завъртане; Прибиращ се; Каучук; С шипове; Други
nl: Voettype: Draaibaar; Uitschuifbaar; Rubber; Puntig; Andere
vi: Loại bàn chân: Xoay quanh trục; Có thể thu vào; Cao su; Nhọn; Khác
hu: Láb típusa: Elforgatható; Visszahúzható; Gumi; Hegyes; Egyéb
da: Fodtype: Pivotering; Udtrækkelig; Gummi; Med pigge; Andet
sv: Fottyp: Vridbart; Hopfällbart; Gummi; Spikfötter; Övrigt
es: Tipo de pies: Pivotante; Retráctil; Goma; Con púas; Otros
zh-CN: 脚部类型: 旋转; 可伸缩; 橡胶; 尖头; 其他
lt-LT: Koto tipas: Sukamos; Ištraukiamos; Kaučiukas; Su spygliukais; Kita
ro-RO: Tip piciorușe: Pivotant; Retractabil; Cauciuc; Cu țepi; Altele
fi: Jalkatyyppi: Kääntyvä; Sisäänvedettävä; Kumi; Piikki; Muu
sl-SI: Vrsta podnožja: Vrteče; Izvlečno; Gumasto; S konicami; Drugo
th: ประเภทเท้า: แบบแกนหมุน; แบบพับเก็บได้; ยาง; แบบหนาม; อื่นๆ
nb: Fottype: Pivotering; Uttrekkbar; Gummi; Pigget; Annet
it: Tipo di piedi: Girevole; Retrattile; Gomma; A chiodo; Altro
de: Standfußtyp: Schwenkbar; Einklappbar; Gummi; Mit Spikes; Sonstiges
ko: 다리 유형: 피벗; 개폐식; 고무; 스파이크; 기타
pl: Typ stóp: Obracanie; Zwijany; Guma; Wzbogacony; Inne
hr-HR: Vrste podložaka: Okretno; Na uvlačenje; Guma; Šiljasto; Ostalo
el: Τύπος ποδιών: Περιστρεφόμενη; Ανασυρόμενη; Καουτσούκ; Αιχμηρά; Άλλο
sk-SK: Typ nožičiek: Otáčací; Sklopný; Guma; Špicatý; Iné
cs: Typ nohy: Otočná; Zatahovací; Guma; Špičatá; Jiné
tr: Ayak Tipi: Döner; Geri çekilebilir; Kauçuk; Çivili; Diğer
fr: Type de pieds: Pivotant; Rétractable; Caoutchouc; À pointes; Autre
ru: Тип штатива: Поворотный; Раздвижной; Резина; Шипованный; Другой
en: Feet type: Pivoting; Retractable; Rubber; Spiked; Other
zh-TW: 底角類型: 支點; 可伸縮; 橡膠; 尖狀; 其他
pt-BR: Tipo de pés: Giratório; Retrátil; Borracha; Cravado; Outro
pt-PT: Tipo de pé: Giratório; Retrátil; Borracha; Cravado; Outro